臺灣高等法院刑事判決
110年度上訴字第2076號
上  訴  人  
即  被  告  巫永鑫


選任辯護人  洪誌聖律師（法律扶助律師）
上列上訴人即被告因違反槍砲彈藥刀械管制條例等案件，不服臺
灣士林地方法院109年度重訴字第9號，中華民國110年4月15日一
審判決（起訴案號：臺灣士林地方檢察署109年度偵字第9584號
、第13792號），提起上訴，本院判決如下：
    主  文
原判決關於燒燬現有人所在之建築物未遂罪刑（不含沒收）暨定
應執行刑部分撤銷。
巫永鑫犯燒燬現有人所在之建築物未遂罪，累犯，處有期徒刑壹
年拾月。
其餘上訴駁回。
第二項撤銷改判部分與上訴駁回部分所處之有期徒刑，應執行有
期徒刑肆年陸月。
    事  實
一、巫永鑫自民國105年間患有妄想症之精神疾病，因而辨識其
    行為違法或依其辨識而行為之能力，有顯著減低之情形，竟
    因受到妄想症之被害妄想症狀干擾，而分別為下列行為：
　㈠巫永鑫明知具殺傷力之爆裂物、可發射金屬或子彈具有殺傷
    力之槍枝均係槍砲彈藥刀械管制條例所管制之物品，非經中
    央主管機關許可，不得擅自製造、持有，竟基於製造具殺傷
    力之爆裂物、可發射金屬或子彈具有殺傷力之槍枝之犯意，
    於107年12月前某時，先在某處夜市、位於臺北市中正區市○
    ○道0段0號之光華商場及網路上購入煙火、火藥、遙控器、
    罐裝物、火柴、引線、鉛塊、螺絲釘等物品後，自107年12
    月間起，在其位於臺北市○○區○○路00○0號1樓之住處，利用
    上開材料，⑴將市售爆竹煙火、大量火柴棒置入方形盒狀物
    內，並加裝發電火頭連接盒內煙火紙質管之爆引，再以腳線
    連接遙控接受器，製造如附表一編號1所示具有殺傷力之爆
    裂物1個；⑵復以銀色金屬管、黑色手電筒外殼、紫色圓形金
    屬罐、透明圓柱狀塑膠瓶、塑膠飲料罐、黃色圓柱狀塑膠管
    、藍色圓形瓶蓋結合透明塑膠管、金屬錐狀物等物作為容器
    ，於內填裝火藥、火柴棒（助燃物）、螺絲釘（增傷物），
    並加裝爆引（芯）或電發火頭作為發火物，再以熱熔膠封口
    方式，製造如附表一編號2至9所示具有殺傷力之爆裂物共9
    個；⑶另以鋼管作為容器，於管內填裝火藥及螺絲釘，並以
    熱熔膠包覆後，加裝爆引芯作為發火物，製造如附表一編號
    10所示具有殺傷力之改造槍枝1支；⑷再以鋼管內填裝電子火
    柴、電池及鉛塊，製造如附表一編號11、12之可發射金屬或
    子彈具有殺傷力之槍枝2支（槍枝管制編號0000000000號、0
    000000000號），巫永鑫並因此持有上開製造完成具有殺傷
    力之爆裂物、可發射金屬或子彈具有殺傷力之槍枝等物。
　㈡巫永鑫因不滿廖益成對其不以朋友相待及借款予其胞兄巫健
    利，明知廖益成位於臺北市○○區○○○路0段00號之工作處所「
    台灣大哥大延平特約門市」（下稱系爭門市）係現有人所在
    之建築物，若引爆其製作之如附表一編號1所示具有殺傷力
    之爆裂物，如未及時撲滅，將會因火勢延燒而造成該建築物
    燒燬，且明知該處為辦公處所，交付上開爆裂物並予以引爆
    ，勢必造成廖益成及在場員工之恐慌，竟基於恐嚇危害安全
    之犯意及縱燒燬該建築物亦不違背其本意之放火燒燬現有人
    所在建築物之不確定故意，於109年5月27日下午3時53分許
    ，攜帶如附表一編號1所示具有殺傷力之爆裂物至系爭門市
    ，令不知情之店員林庭瑜轉交予廖益成，林庭瑜遂將上開爆
    裂物置於廖益成之辦公桌上。嗣於同日下午5時15分許，巫
    永鑫返回系爭門市外，且認時機恰當，遂以遠端搖控器點燃
    電子引線，致上開爆裂物爆炸起火，導致該處桌椅、電腦、
    電話有燃燒痕跡，惟該爆裂物引燃之火勢隨即遭系爭門市員
    工以滅火器撲滅，始未造成該建築物燒燬之結果，巫永鑫則
    以上開方式恫嚇廖益成、現場員工林庭瑜及林瓊儀等人，使
    其等心生畏懼，致生危害於其等生命、身體及財產安全。經
    警方於同日調閱現場及路口監視器錄影畫面，發現係巫永鑫
    所為，再經巫永鑫同意警方搜索其住處，扣得巫永鑫如附表
    一編號2至12及附表二編號1至12所示之物，始循線查悉上情
    。
二、案經廖益成訴由臺北市政府警察局大同分局報告臺灣士林地
    方檢察署檢察官偵查起訴。
    理  由
壹、程序方面
一、本院審理範圍：
　　本件在刑事訴訟法第348條於110年6月18日修正施行前即已
    繫屬原審，則依刑事訴訟法施行法第7條之13前段（該條文
    所稱各級法院，文義上含第一審法院），應適用修正前刑事
    訴訟法第348條規定（最高法院110年度台上字第4538號、11
    0年度台上字第4943號判決意旨參照），且依被告巫永鑫及
    其辯護人上訴書狀所載及本院審判中所述，應係對於原判決
    關於被告有罪部分提起上訴，則依修正前同條第2項規定，
    其有關係之部分即原判決關於被告不另為無罪諭知部分，視
    為亦已上訴，合先敘明。
二、證據能力部分：
　　按被告以外之人於審判外之言詞或書面陳述，除法律有規定
    者外，不得作為證據，刑事訴訟法第159條第1項固有明定。
    惟按被告以外之人於審判外之陳述，雖不符同法第159條之1
    至第159條之4之規定，而經當事人於審判程序同意作為證據
    ，法院審酌該言詞陳述或書面陳述作成時之情況，認為適當
    者，亦得為證據，同法第159條之5第1項定有明文。查檢察
    官、被告及辯護人對於本判決認定犯罪事實所引用被告以外
    之人於審判外之陳述，均同意有證據能力，本院審酌此等陳
    述作成時之情況，尚無違法、不當及證明力明顯過低之情形
    ，爰認有證據能力；又本判決認定犯罪事實所引用之非供述
    證據，並無證據證明係公務員違背法定程序所取得，且檢察
    官、被告及辯護人均未主張排除其證據能力，依同法第158
    條之4反面解釋，亦認有證據能力。
貳、認定事實所憑證據及理由
一、事實欄一㈠部分：
　㈠上揭犯罪事實，業據被告於偵查、原審審理及本院審理時（
    本院審理時被告就附表一編號2至12皆認罪，惟編號1除外，
    詳如後述）均供承不諱（見臺灣士林地方檢察署109年度偵
    字第9584號卷【下稱偵9584卷】第275至276頁，原審卷第44
    至45、78、279、421、439頁，本院卷第122、167、250頁）
    ，並有證人即告訴人廖益成於警詢及偵查時、證人即系爭門
    市店員林庭瑜於警詢時、證人即系爭門市店員林瓊儀於警詢
    及本院審理時、鑑定人即內政部刑事警察局偵五大隊偵查員
    張家豪及鑑定人即內政部刑事警察局鑑識科鑑定人鄧宇翔於
    原審審理時之證述內容均大致相符（見偵9584卷第13至15、
    25至26、31至32、270至271頁，原審卷第323至330頁，本院
    卷第151至153頁），並有被告之109年5月27日自願受搜索同
    意書、臺北市政府警察局大同分局搜索、扣押筆錄及扣押物
    品目錄表暨扣押物品收據各1份、現場暨扣案物照片100張、
    臺北市政府警察局大同分局109年6月19日北市警同分刑字第
    1093017989號函檢附內政部警政署刑事警察局109年6月10日
    刑紋字第1090060548號鑑定書、內政部警政署刑事警察局10
    9年7月20日刑偵五字第1093400292號鑑驗通知書、內政部警
    政署刑事警察局109年6月10日刑鑑字第1090058702號鑑定書
    各1份、爆裂物鑑驗照片共69張、臺北市政府警察局大同分
    局109年8月4日北市警同分刑字第1093020105號扣押物品清
    單（保管字號：109年度保管字第1862號）1份、扣押物品照
    片11張、臺北市政府警察局大同分局109年8月4日北市警同
    分刑字第1093020105號扣押物品清單（保管字號：109年度
    槍保38號）1份、扣案之非制式手槍1支（編號24、25）照片
    各1張、臺北市政府警察局大同分局109年8月4日北市警同分
    刑字第1093020105號扣押物品清單（保管字號：109年度槍
    保40號）1份、扣案之槍管1個（編號26）照片1張、臺北市
    政府警察局大同分局109年8月4日北市警同分刑字第1093020
    105號（保管字號：109年度彈保32號）1份、扣案物品照片8
    張、臺北市政府警察局大同分局109年8月4日北市警同分刑
    字第1093020105號扣押物品清單（保管字號：109年度保管2
    011號）1份、內政部警政署刑事警察局109年9月28日刑偵五
    字第1093400426號函、內政部警政署刑事警察局109年10月2
    1日刑偵五字第1093400455號函檢附內政部102年3月6日內授
    消字第1020821804號函、內政部警政署刑事警察局109年10
    月29日刑鑑字第1098008997號函各1份在卷可參（見偵9584
    卷第79至137、187至192、292至299、300至301、304至326
    頁，臺灣士林地方檢察署109年度偵字第13792號卷第173至1
    81、217至219、227至232頁，原審卷第71、73、131、261至
    262、265至266頁），另有附表一編號1至12所示之物扣案可
    佐，是此部分事實堪予認定。
　㈡至被告及辯護人於本院審理時辯稱：附表一編號1之物僅係市
    售爆竹煙火、火柴及遙控引線之組合，且未造成任何人受有
    損害，顯不具殺傷力或破壞性而非爆裂物；又被告組合該物
    之行為，未創造或加強該物之殺傷力，非槍砲彈藥刀械管制
    條例第7條第1項規範之「製造」行為云云。惟查：
　⒈被告及辯護人固稱附表一編號1之物不具殺傷力或破壞性而非
    爆裂物云云。然被告於偵訊及原審準備程序時自承其有學過
    水電，知道怎麼接引線及遠端遙控點燃，該物為其所製作，
    盒子內有接收器，遙控器按下去之後，接收器接收到會點燃
    盒子內的鞭炮，鞭炮就會爆炸，其將鞭炮引線拔掉放入電子
    火柴並接遙控器接收器，再將其他火柴放在包裹內蓋起來，
    火柴用來幫助燃燒，因裡面有加火柴棒，所以爆炸後會燒起
    來等語（見偵9584卷第163頁，原審卷第80頁），核與內政
    部警政署刑事警察局鑑驗通知書就該物之綜合研判：「送驗
    證物係爆裂物之爆後殘跡，經外觀檢視，認係市售爆竹煙火
    類產品，於盒內置入火柴棒作為助燃物，並加裝電發火頭作
    為發火物，且電發火頭連接盒內爆竹煙火紙質管之爆引（芯
    ），腳線連接遙控接收器，依其整體結構研判，認係以遙控
    方式電點火之爆裂物，可使用遙控器引燃爆竹煙火紙質管之
    爆引（芯），產生爆燃（炸）之結果」等語（見偵9584卷第
    292頁）大致相符；又市售爆竹煙火原即具有殺傷力、破壞
    性，倘有改變（造）情形，亦即變動其使用方式，或增加其
    爆炸威力，則顯非供節慶、娛樂及觀賞使用，即可判定為爆
    裂物，且附表一編號1之物依其整體結構研判，為結構完整
    之點火式爆裂物，經以實際試爆方法進行鑑定，認屬槍砲彈
    藥刀械管制條例具殺傷力之爆裂物，其殺傷力係由被告製作
    爆裂物之行為所創造，致產生可於瞬間將人及物殺傷或毀損
    之結果，此有內政部警政署刑事警察局109年10月21日刑偵
    五字第1093400455號函在卷足參（見原審卷第261至262頁）
    ，復經鑑定人張家豪於原審審理時到庭陳稱：關於爆裂物我
    們一般會先從外觀檢視，再用X光透視內部結構，如為爆裂
    物之可能性高且比較危險，我們就會採取試爆，就是以遙控
    方式試點，如果看起來不是那麼危險，我們才會拆解；關於
    爆裂物與爆竹煙火在鑑定上的判斷標準，一般而言爆竹煙火
    是供節慶使用，沒有經過改造或變造，只要是非供節慶使用
    ，或有經過改造或變造，或使用方法有改變，就會認定可能
    屬於爆裂物，而不是一般的爆竹煙火；實務上如採取試爆、
    試點，我們會把爆裂物放進郵政紙箱裡面試爆，如果會對紙
    箱造成破壞，就會研判具有破壞性及殺傷力；上開函文說明
    是我撰寫，內部雖是市售爆竹煙火，但因有加助燃物及發火
    物，改變其使用方式，所以認定為爆裂物等語（見原審卷第
    327至329頁），是該鑑定人已就其為鑑定之標準、過程及方
    法，論述綦詳且無何悖理之處，則其鑑定結果應屬可採。綜
    觀上情，得認附表一編號1之物確屬具有殺傷力及破壞性之
    爆裂物無訛，尚難僅以被告引爆該物當時，剛好無人在該物
    放置之座位而未有人受傷，即反指該物不具殺傷力。
　⒉又被告及辯護人固稱被告組合該物之行為，非槍砲彈藥刀械
    管制條例第7條第1項規範之「製造」行為云云。惟按槍砲彈
    藥刀械管制條例所謂製造行為，除初製者外，尚包括創製、
    改造、組合、混合、化合等行為在內，改造行為亦屬製造行
    為之一種；是不論外觀情況或實質內容（兼及增加效用或增
    強功能）之改變，祇要將原物施加人工，變易其結構，縱僅
    變動其使用方式，仍然該當（最高法院86年度台上字第7558
    號、101年度台上字第1689號判決意旨參照）。觀諸上述卷
    內事證，被告就附表一編號1之物既有加入助燃物，並加裝
    電發火頭作為發火物之舉，顯見被告確已將該物加工改造，
    變易其使用方式及原始結構，使該物成為得以遙控方式電點
    火而具有殺傷力之爆裂物，則依前揭見解，被告所為自屬槍
    砲彈藥刀械管制條例所規範之「製造」行為甚明。
　㈢從而，被告及辯護人上開所辯尚難憑採，被告就此部分之犯
    行堪以認定。
二、事實欄一㈡部分：
　　訊據被告固坦承其有恐嚇危害安全之行為，惟矢口否認有何
    放火燒燬現有人所在建築物未遂之犯行，辯稱：我當時有在
    外等待，且我引爆時系爭門市內還有員工，他們可以即時滅
    火，如果火勢很大的話我也會進去控制，我覺得火勢應該不
    會太大云云。辯護人則為被告辯稱：依被告之認知，附表一
    編號1之物無延燒建築物之破壞力，且其非認識該物如放置
    於易燃物旁仍將執意引燃；又該物引燃後，未延燒房屋重要
    構成部分，且該物未添加諸如汽油等極易造成火勢迅速擴散
    延燒之成分，其並於上班時段，且確定該門市有員工得即時
    控制引燃後之狀況始引燃之，故無放火燒燬現有人所在建築
    物之不確定故意云云。經查：
　㈠關於被告因不滿告訴人對其不以朋友相待及借款予其胞兄巫
    健利，於109年5月27日下午3時53分許，攜帶如附表一編號1
    所示之爆裂物至系爭門市，令不知情之店員林庭瑜轉交予告
    訴人，林庭瑜遂將上開爆裂物置於告訴人之辦公桌上，嗣於
    同日下午5時15分許，被告返回系爭門市外，且認為時機恰
    當，並知悉系爭門市屬現有人所在之建築物，遂以遠端搖控
    器點燃電子引線，致該爆裂物爆炸起火燃燒，導致該處桌椅
    、電腦、電話有燃燒痕跡，惟該爆裂物引燃之火勢隨即遭系
    爭門市員工以滅火器撲滅，被告則以上開方式恫嚇告訴人、
    現場員工林庭瑜及林瓊儀等人，使其等心生畏懼，致生危害
    於其等生命、身體及財產安全等情，證人即告訴人於警詢及
    偵查時、證人林庭瑜於警詢時、證人林瓊儀於警詢及本院審
    理時之證述內容均大致相符（見偵9584卷第13至15、25至26
    、31至32、270至271頁，本院卷第151至153頁），並有臺北
    市政府警察局大同分局民族路派出所109年5月27日陳報單1
    份、受理各類案件紀錄表1份、受理刑事案件報案三聯單2份
    、監視器錄影光碟1片（含店內監視器及店員手機拍攝之錄
    影畫面）暨翻拍畫面擷圖及現場照片36張、臺北市政府警察
    局大同分局109年7月8日北市警同分刑字第1093018727號函
    檢附臺北市政府警察局處理爆裂物及爆炸案現場紀錄暨勘查
    卷宗1份、內政部警政署刑事警察局109年7月20日刑偵五字
    第1093400292號鑑驗通知書1份、大同分局轄內台灣大哥大
    門市爆裂物案鑑驗照片共6張（見偵9584卷第9至12、34至51
    、195至265、292至299、304頁）、原審109年10月12日勘驗
    筆錄2份、勘驗擷圖12張在卷可參（見原審卷第141至143、1
    47至157頁），且為被告所不爭執（見原審卷第279至280頁
    ），是此部分事實首堪認定。
　㈡按刑法上所謂之不確定故意（間接故意），係指行為人對於
    構成犯罪之事實，預見其發生而其發生並不違背其本意者，
    此觀刑法第13條第2項規定自明。查本案被告明知系爭門市
    為現有人所在之建築物，且被告於交付該爆裂物予林庭瑜後
    ，林庭瑜即將該爆裂物放置在系爭門市內告訴人之辦公桌上
    ，有刑案現場照片9張在卷可考（見偵9584卷第45至49頁）
    。復經原審當庭勘驗系爭門市監視器錄影畫面及該門市店員
    手機拍攝之錄影畫面，勘驗結果略以：於監視器畫面時間（
    下同）17：18：19時，可看見女店員後方遭放置爆裂物之桌
    子突然產生爆炸起火之狀況。於17：18：20時，可看見再次
    有火花噴發之情況，於此同時，該女店員則逃離原座位處。
    於17：18：21至17：18：24時期間，可看到又有火花噴發之
    狀況，此時畫面下方的門遭打開。於17：18：27至17：18：
    36期間，有店員進來看，而該女店員回原座位處拿起東西後
    即往門外跑，並未再進屋。於17：18：37至17：18：47期間
    ，可看見畫面左上角即放置爆裂物之桌上有火焰繼續燃燒，
    且屋內開始佈滿煙霧。於17：18：48時，有一名男店員持滅
    火器進入屋內並至放置爆裂物之桌上開始滅火，另有一名女
    店員站在門口用手機錄影。於17：19：10時，持滅火器的男
    店員退出桌子後，即將滅火器放置在畫面左方的櫃子與冰箱
    間之角落，此時屋內仍煙霧瀰漫，另一名女店員仍持續用手
    機錄影。於17：19：18至17：20：21期間，該男店員又再往
    爆裂物放置的桌子處看了幾次，拿手機拍攝之女店員則開始
    打電話，同時也可看外面的女店員來來回回的跑，最後男店
    員也走出門外，而於此期間可見屋內一直處於煙霧瀰漫之狀
    況。而畫面亦可見爆裂物在燃燒時，火焰係呈往上噴發且在
    被撲滅前有越來越旺的情勢等情，有原審勘驗筆錄2份及勘
    驗擷圖9張在卷可考（見原審卷第141至143、147至155頁）
    。由上可見該爆裂物所引發之火勢非微，若未及時撲滅，確
    有相當之可能延燒並波及該棟建築物。又被告於偵查及原審
    準備程序時亦自承有學過水電，該爆裂物為其所製作，裡面
    有加火柴棒，所以爆炸後會燒起來，且如果沒有去撲滅，火
    勢就會擴大燃燒等語（見偵9584卷第163至164頁，原審卷第
    80頁），則被告對於其將放置在系爭門市內之爆裂物引爆後
    ，火勢可能會蔓延燃燒該棟現有人所在之建築物一事，理應
    有所認識與預見，詎其無視此一危險性，仍決意引爆該爆裂
    物，致該爆裂物起火燃燒，若非系爭門市員工正巧在辦公室
    內及時發現，並立即撲滅火勢，一旦延燒至現場易燃物，所
    引發之火勢危害將難以想像，是被告主觀上具有燒燬現有人
    所在建築物之不確定故意，應堪以認定。
　㈢再按刑法第173條第1項放火燒燬現有人使用之住宅罪，其直
    接被害法益，為一般社會之公共安全，雖同時侵害私人之財
    產法益，但仍以保護社會公安法益為重，況放火行為原含有
    毀損性質，而放火燒燬現供人使用之住宅罪，自係指供人居
    住房屋之整體而言，應包括墻垣及該住宅內所有設備、傢俱
    、日常生活上之一切用品。故一個放火行為，若同時燒燬住
    宅與該住宅內所有其他物品，無論該其他物品為他人或自己
    所有，與同時燒燬數犯罪客體者之情形不同，均不另成立刑
    法第175條第1項或第2項放火燒燬住宅以外他人或自己所有
    物罪（最高法院79年度台上字第1471號判決意旨參照）。又
    刑法第173條第1項放火罪所欲保護者係一般社會之公共安全
    ，係屬抽象危險犯之性質，是無論採取上述何種著手理論，
    欲區分其是否著手或僅為預備之階段，自均應判斷客觀上之
    行為是否足可引燃而燒燬現供人使用之住宅或現有人所在之
    建築物，而已具高度危險性而定。如行為人已故意潑灑、漏
    逸易燃液體（如汽油）、氣體（如瓦斯）或放置其他易燃之
    物等，並持有點燃火源之工具，隨時可因點燃火源而將火力
    傳導於特定之目的物，使其燃燒，其行為已具高度危險，如
    此即可藉由客觀上之情狀，證明其已著手之行為（最高法院
    83年度台上字第4201號、105年度台上字第254號判決意旨參
    照）。查本案被告引爆放置在系爭門市辦公室內如附表一編
    號1所示之爆裂物，其行為已足使系爭門市整棟建築物隨時
    可能受該引爆爆裂物後之火源延燒而陷入火海，並導致構成
    要件之實現，是依上開客觀情狀判斷，被告本案引爆如附表
    一編號1所示爆裂物之行為，已使當時在系爭門市整棟建築
    物內之生命、身體、財產法益均陷入高度危險，顯已著手與
    放火罪構成要件有密切關係之實行行為甚明。
　㈣被告於原審訊問及準備程序時自承：我將爆裂物交給店員後
    ，我沒有一直在外面待著，我是後來回去看現場狀況，但辦
    公室裡有沒有人我並不清楚，我引爆後有看到有人進去，我
    以為火勢不大，所以我就走了，我並沒有辦法知道他們有沒
    有辦法把火勢撲滅等語（見原審卷第45、80頁），可見被告
    雖辯稱其有在門外等待，且如果火勢很大的話也會進去控制
    云云，然被告對於爆裂物所在之辦公室內是否有人，及火勢
    是否有確實遭控制或撲滅等情，均表示不知道或不清楚；況
    且，本案亦未見被告於引爆爆裂物後，有何衝進系爭門市內
    控制或撲滅火勢之舉措，且本案亦無證據顯示被告於引爆爆
    裂物後，確有待在系爭門市外監視火勢大小之情況，自難僅
    憑被告之單方陳述，逕論被告確實有在外監控火勢或欲主動
    撲滅火勢之情形，而認被告無放火燒燬現有人所在建築物之
    故意，是被告上開所辯尚難憑採。
　㈤又辯護人另為被告辯稱：被告與告訴人並無糾紛，應無放火
    動機，且附表一編號1所示之物僅屬一般市售爆竹煙火，未
    添加如汽油等極易造成火勢迅速蔓延燃燒之成份，且被告選
    擇於上班時間燃放，顯見被告應無放火燒燬告訴人建築物之
    犯意云云。惟附表一編號1所示之物內含有火柴棒作為助燃
    物，並加裝電發火頭做為發火物，且電發火頭連結盒內爆竹
    煙火紙質管內之爆引（芯），腳線連接遙控接受器，而屬以
    遙控方式電點火之爆裂物等情，有內政部警政署刑事警察局
    109年7月20日刑偵五字第1093400292號鑑驗通知書1份在卷
    可參（見偵9584卷第292頁），可證附表一編號1所示之物非
    屬一般市售爆竹煙火，且其內又添加火柴棒作為助燃物，極
    可能導致引爆後造成火勢甚鉅，而有蔓延燃燒之可能。又被
    告於偵查及原審訊問時自承：我與告訴人有一些糾紛，且告
    訴人沒有把我當朋友，為了要嚇唬他才會這麼做等語（見偵
    9584卷第164頁，原審卷第47頁），而被告於引爆爆裂物後
    ，對於若沒有人去滅火，該棟建築物就會燒起來乙情亦有認
    識（見偵9584卷第164頁），可見被告確有燒燬現有人所在
    建築物之不確定故意甚明，難謂毫無動機。再者，縱該爆裂
    物引發之火勢隨後即遭店員撲滅，然此僅係剛好有人在辦公
    室內，才得第一時間知悉有爆裂物爆炸，惟被告於引爆時，
    並不知道辦公室內有沒有人，業如前述，且該辦公室為密閉
    空間，倘若無人在內且大門緊閉，亦有可能直至火勢蔓延後
    店員才會發現，自難僅憑恰巧有店員在辦公室內，及時將火
    勢撲滅等情，即反認被告於引爆爆裂物時，主觀上並無放火
    燒燬現有人所在建築物之不確定故意，是辯護人上開所辯難
    謂可採。
　㈥綜觀上情，被告就該爆裂物既有加入助燃物之舉，且被告於
    警詢時稱其一開始就決定不論如何都要引爆等語（見偵9584
    卷第70頁），復於偵訊時自承：該物是我所製作，盒子內有
    接收器，遙控器按下去之後，接收器接收到會點燃盒子內的
    鞭炮，鞭炮就會爆炸，因裡面有加火柴棒，所以爆炸後會燒
    起來，我知道如果沒有人去滅火，火勢就會擴大燃燒，且如
    果周圍有可燃物，沒有人滅火，房子就會燒起來，這點常識
    我懂等語（見偵9584卷第163至164頁），並於原審準備程序
    時自承；這個火會燒到東西我知道，我並沒有辦法知道他們
    有沒有辦法把火勢撲滅等語（見原審卷第80頁）；又被告引
    爆當下，該爆裂物之具體放置位置為何？其旁是否剛好有危
    險易燃物質？放置該爆裂物之辦公室是否剛好有人在？現場
    是否剛好有適合之滅火器材得持以滅火？縱使當時為上班時
    間，系爭門市尚有員工上班，惟被告既係在未能直接看到內
    部辦公室之系爭門市店外以遠端遙控引爆，足見其當時顯然
    無法知悉該爆裂物所在之辦公室上開詳細狀況，而在未完全
    確認無擴大延燒該建築物之虞下即予引爆，是被告應有預見
    其引爆造成之火勢有可能未被撲滅或控制，而無法完全排除
    燒燬該建築物之可能性，竟仍抱持容任之心態而執意引爆，
    其主觀上應具有放火燒燬現有人所在建築物之不確定故意無
    誤。至其引爆造成之火勢因恰巧有店員在辦公室內，且現場
    恰有滅火器而及時撲滅，始未延燒至建築物之重要構成部分
    ，此乃萬幸，並從而論以未遂，尚難以此未遂情形反認被告
    無上開不確定故意。
　㈦經被告及辯護人聲請傳喚，證人林瓊儀於本院審理時到庭具
    結後證稱：我於案發當日下午5點左右在辦公室，我的位置
    在老闆即告訴人位置前面；當天有個包裹送到老闆位置桌上
    ，是一個人送來說要給老闆，由店員拿進來的，老闆不知道
    這件事；它是一個封起來的手提袋，裡面就是一個盒子包起
    來，我覺得它的重量不像是一隻手機重量，因想知道那是什
    麼東西，而有拿起來搖搖看及聽看看；後來包裹突然爆炸然
    後就閃光，我沒有受傷，因有即時滅火，而沒有燒到天花板
    或牆壁，火勢撲滅後，有盤點過財產損害是桌子、電腦、椅
    子等語（見本院卷第151至153頁）。上開證人林瓊儀雖證稱
    其未因該爆裂物爆炸而受傷，且因即時滅火，故僅有桌子、
    電腦、椅子等物被燒燬，未燒到天花板或牆壁等情，然如前
    所述，被告引爆該爆裂物之所以未生延燒至建築物重要構成
    部分之結果，乃係建立在「該爆裂物旁剛好僅有一般雜物，
    而無特別危險之易燃物質」、「放置該爆裂物之辦公室剛好
    有人在」、「現場剛好有適合之滅火器材得持以滅火」等被
    告無法完全知悉或掌握之偶然因素上，其引爆之火勢能被及
    時撲滅，實屬萬幸，誠難以此反推被告無放火燒燬現有人所
    在建築物之不確定故意；況且證人林瓊儀亦證稱其有將裝有
    該爆裂物之包裹拿起來搖搖看及聽看看，則倘若被告恰於此
    時引爆該爆裂物，後果不堪設想，可謂林瓊儀係僥倖逃過一
    劫。從而，尚難以上開證人林瓊儀所為證述，憑為對被告有
    利之認定。
　㈧從而，被告及辯護人上開所辯核係事後卸責之詞，不足採信
    ，被告就此部分之犯行堪以認定。　　
三、綜上所述，本案被告如事實欄一㈠、㈡所示犯行均事證明確，
    應予依法論科。
參、論罪
一、新舊法比較：
　　被告行為後，槍砲彈藥刀械管制條例第7條業於109年6月10
    日修正公布，並自同年月12日起生效施行，而該條例修正目
    的在於有效遏止持非制式槍砲進行犯罪，認非制式槍砲與制
    式槍砲之罪責有一致之必要，故於第4條、第7條、第8條均
    增加「制式或非制式」之構成要件，亦即不再區分制式或非
    制式，凡屬第7條所列各類槍枝型式之槍枝，有殺傷力者，
    均依第7條之規定處罰。換言之，行為人製造同條例第7條第
    1項所列具殺傷力之特定類型非制式槍枝，依修法前之實務
    見解，雖可適用較輕之同條例第8條規定處罰，然修法後縱
    其殺傷力不若制式槍枝，仍應依同條例第7條規定處罰（最
    高法院109年度台上字第2856號判決意旨參照）。故本案被
    告就事實欄一㈠所犯非法製造可發射金屬或子彈具有殺傷力
    之槍枝犯行部分（詳後述），經比較新舊法之結果，修正後
    應依槍砲彈藥刀械管制條例第7條第1項規定處罰，法定刑度
    較重，並無較有利於行為人之情形，依刑法第2條第1項前段
    規定，自應適用被告行為時即修正前槍砲彈藥刀械管制條例
    第8條第1項之規定。又上開條例之修正，主要係針對槍砲之
    範圍予以修正，然關於爆裂物部分，無論構成要件或法定刑
    度均未變更，自不生新舊法比較問題，故本案被告就犯罪事
    實欄一㈠所犯非法製造爆裂物罪部分（詳後述），則應逕適
    用裁判時之規定，起訴書認此部分應適用修正前之舊法，容
    有誤會，附此敘明。
二、就事實欄一㈠部分：
　㈠核被告此部分所為，係犯槍砲彈藥刀械管制條例第7條第1項
    之非法製造爆裂物罪（即附表一編號1至9）、修正前槍砲彈
    藥刀械管制條例第8條第1項之非法製造可發射金屬或子彈具
    殺傷力之槍枝罪（即附表一編號10至12）。又本案被告製造
    具有殺傷力之爆裂物、可發射金屬或子彈具有殺傷力之槍枝
    ，嗣後並分別持有之，其持有之低度行為，應分別為各該製
    造之高度行為所吸收，均不另論罪。另被告於製造爆裂物之
    過程，持有爆裂物之主要組成零件（即附表二編號1所示火
    藥），並用以組裝上開爆裂物，其持有爆裂物主要組成零件
    即火藥之行為，已為製造爆裂物之行為所吸收，亦不另論罪
    。
　㈡被告於107年12月間，在其住處陸續製造上開爆裂物、可發射
    金屬或子彈具有殺傷力之槍枝之各該行為，均係出於同一目
    的，其犯罪時間密接、地點同一，侵害之法益同一，各製造
    爆裂物、可發射金屬或子彈具有殺傷力之槍枝行為之獨立性
    頗為薄弱，按照一般社會健全觀念，要難強行分割，被告主
    觀上應各係基於單一製造爆裂物、可發射金屬或子彈具有殺
    傷力之槍枝之犯意接續為之，在刑法評價上，應各評價為接
    續犯之包括一罪，較為合理。
　㈢又非法製造槍砲彈藥刀械等違禁物，所侵害者為社會法益，
    如果同時製造之違禁物客體種類相同（同為手槍，或同為子
    彈，或同為爆裂物），縱令製造完成之客體有數個（如數支
    手槍、數顆子彈、數顆爆裂物），應仍為單純一罪，不發生
    想像競合犯之問題。除非同時製造二種以上不相同種類之違
    禁物客體（如同時製造手槍及子彈，或手槍及爆裂物），始
    有一行為觸犯數罪名之想像競合犯適用（最高法院90年度台
    上字第7213號判決意旨參照）。查被告於上開時、地，以接
    續行為各製造如附表一編號1至9所示之爆裂物、附表一編號
    10至12所示可發射金屬或子彈具有殺傷力之槍枝之行為，係
    以一行為觸犯數罪名，應依想像競合犯之規定，從一重之非
    法製造爆裂物罪處斷。
三、就事實欄一㈡部分：
　㈠按所謂「放火」，乃指故意使火力傳導於特定之目的物，使
    其燃燒之意；而放火罪既未遂之區別標準，係以目的物獨立
    燃燒且足以變更其形體致喪失其效能為依據，是放火燒燬現
    供人使用之住宅罪，如僅室內家具、裝潢燒燬，其房屋重要
    構成部分諸如樑、柱、屋頂及支撐壁等尚未因燃燒結果致喪
    失其效用者，應成立刑法第173條第3項、第1項放火燒燬現
    供人使用住宅未遂罪（最高法院103年度台上字第2610號、7
    9年度台上字第2656號判決意旨參照）。查被告將放置在系
    爭門市內如附表一編號1所示之爆裂物引爆燃燒，顯已著手
    於放火行為之實行，業如前述，惟因未延燒至系爭門市之其
    他建物結構，僅造成辦公室內桌椅、電腦、電話有燃燒痕跡
    ，尚未使建築物之主要結構喪失效用，即非達於既遂之程度
    。是核被告此部分所為，係犯刑法第173條第3項、第1項之
    放火燒燬現有人所在之建築物未遂罪、刑法第305條之恐嚇
    危害安全罪。又依前揭說明，被告本案放火之行為雖同時造
    成系爭門市內之桌椅、電腦及電話有燃燒痕跡，不另論以毀
    損或刑法第175條第1項或第2項之罪。
　㈡被告以同一放火行為恐嚇告訴人、林庭瑜及林瓊儀等人，為
    想像競合犯；又同時觸犯恐嚇危害安全罪、放火燒燬現有人
    所在之建築物未遂罪，亦為想像競合犯，依刑法第55條前段
    規定，從一重之放火燒燬現有人所在之建築物未遂罪處斷。
四、被告自製造如附表一編號1至9所示之爆裂物起約1年餘後，
    始持如附表一編號1所示之爆裂物而為事實欄一㈡放火燒燬現
    有人所在之建築物未遂犯行，堪認被告在製造上開爆裂物時
    ，並非即欲利用之以進行事實欄一㈡所示犯行，故被告所犯
    非法製造爆裂物罪與放火燒燬現有人所在之建築物未遂罪間
    ，犯意應屬各別，行為互殊，應予分論併罰。
五、刑之加重事由：
　　被告前因毀損案件，經臺灣嘉義地方法院以104年度嘉簡字
    第1030號判決判處有期徒刑2月確定，於106年5月4日因易科
    罰金執行完畢，有本院被告前案紀錄表1份在卷可參，是被
    告前受有期徒刑執行完畢，於5年以內故意再犯本案有期徒
    刑以上之2罪，已符累犯要件，本應依刑法第47條第1項規定
    加重其刑。惟其不分情節，基於累犯者有其特別惡性及對刑
    罰反應力薄弱等立法理由，一律加重最低本刑，於不符合刑
    法第59條所定要件之情形下，致生行為人所受之刑罰超過其
    所應負擔罪責之個案，其人身自由因此遭受過苛之侵害部分
    ，對人民受憲法第8條保障之人身自由所為限制，不符憲法
    罪刑相當原則，牴觸憲法第23條比例原則。於此範圍內，有
    關機關應自本解釋公布之日起2年內，依本解釋意旨修正之
    。於修正前，為避免發生上述罪刑不相當之情形，法院就該
    個案應依本解釋意旨，裁量是否加重最低本刑（司法院釋字
    第775號解釋意旨參照）。本院審酌被告前開執行完畢之案
    件為毀損案件，與本案事實欄一㈠、㈡之非法製造爆裂物及放
    火燒燬現有人所在之建築物未遂犯行，在罪質上有類似之處
    ，並考量被告距離前案執行完畢約2至3年間即再次犯下本案
    2次犯行，且被告前已有以燃燒方式毀損他人物品及恐嚇他
    人生命身體安全之犯行，有臺灣臺南地方法院檢察署（現改
    名為臺灣臺南地方檢察署）檢察官105年度偵字第6506號聲
    請簡易判決處刑書、臺灣臺北地方法院檢察署（現改名為臺
    灣臺北地方檢察署）檢察官105年度偵字第8642號聲請簡易
    判決處刑書（見偵9584卷第7至8、156至158頁）及本院被告
    前案紀錄表附卷可稽，顯見被告主觀上欠缺對法律之尊重，
    且對刑罰反應力薄弱，須再延長其矯正期間，以助被告重返
    社會，並兼顧社會防衛之效果，暨考量被告本案犯罪所造成
    法秩序等公益之危害、避免被告再犯之效果高低等因素，爰
    認本案被告上開2罪，除法定刑為無期徒刑部分依法不得加
    重外，仍均應依刑法第47條第1項加重其刑。
六、刑之減輕事由：
　㈠按槍砲彈藥刀械管制條例第18條第1項自首之規定，係刑法第
    62條自首規定之特別法，應優先適用，惟基於槍砲彈藥刀械
    管制條例第18條第1項所定，非僅自首即得適用減輕或免除
    其刑，尚須符合報繳，或據實供述全部來源或去向，因而查
    獲等要件，始可依法減輕或免除其刑。又按裁判上一罪之想
    像競合犯，其部分犯罪事實有無為偵查機關發覺，是否成立
    自首，無論從想像競合犯之本質、自首之立法意旨、法條編
    列之體系解釋，抑或實體法上自首及訴訟法上案件單一性中
    ，關於「犯罪事實」之概念等各個面向以觀，均應就想像競
    合犯之各個罪名，分別觀察認定，方符合法規範之意旨。若
    重罪部分非屬自首，不得依自首規定減輕其刑；但如重罪部
    分係屬自首，即得依自首規定減輕其刑。至於實質上一罪，
    如接續犯、繼續犯、加重結果犯、結合犯、吸收犯、常業犯
    或集合犯等，既非裁判上一罪，倘部分犯罪事實已先被發覺
    ，即難認其主動供出其他部分事實，仍有自首減輕其刑規定
    之適用，自不待言（最高法院108年度台上大字第3563號裁
    定、108年度台上字第1561號判決意旨參照）。經查，本案
    係被告將扣案如附表一編號1之爆裂物放置至在系爭門市後
    引爆，嗣經警方調閱現場及路口監視器錄影畫面，發現係被
    告所為，遂派員至被告住所執行拘提、搜索，後被告自願同
    意配合執行搜索，於搜索過程中，逐一指出住處內各處擺放
    之扣押物，並在被告住所內查獲如附表一編號2至12所示之
    爆裂物等情，有臺北市政府警察局大同分局109年9月28日北
    市警同分刑字第1093024032號函1份在卷可參（見原審卷第1
    29頁），是員警既已知悉被告有使用附表一編號1所示之爆
    裂物，可見員警對被告可能製造、持有具殺傷力之爆裂物犯
    行已有相關跡證而有合理懷疑在先，故被告嗣後縱自願配合
    搜索，指出附表一編號2至9所示爆裂物擺放處，惟就其所涉
    製造具殺傷力之爆裂物罪而言，因屬實質上一罪，故此部分
    與自首要件尚未相符。至於扣案如附表一編號10至12所示可
    發射金屬或子彈具殺傷力之槍枝部分，依前述查獲經過可知
    ，被告係在警方未有合理懷疑其尚有非法製造可發射金屬或
    子彈具殺傷力之槍枝前，即主動指出該物放置之處，並全數
    報繳，依前開說明，此部分即可認有槍砲彈藥刀械管制條例
    第18條第1項自首規定之適用，然因被告製造具殺傷力之改
    造槍枝與具殺傷力之爆裂物間屬想像競合之關係，已如前述
    ，故仍從一重之非法製造爆裂物罪論處，而無自首減輕其刑
    規定之適用，從而就其非法製造可發射金屬或子彈具殺傷力
    之槍枝罪得予減刑部分，爰於量刑中一併審酌。
　㈡次按刑法第19條有關行為刑事責任能力之規定，係指行為人
    於行為時，因精神障礙或其他心智缺陷之生理原因，其辨識
    行為違法之能力（學理上稱為辨識能力）或依其辨識而行為
    之能力（學理上稱為控制能力），因而不能、欠缺或顯著減
    低之心理結果者而言。其中精神障礙或其他心智缺陷之生理
    原因要件，事涉醫學上精神病科之專門學識，自有選任具該
    專門知識經驗者或囑託專業醫療機構加以鑑定之必要。倘經
    鑑定結果，行為人行為時確有精神障礙或其他心智缺陷，則
    其辨識行為違法或依其辨識而行為之能力，是否屬於不能、
    欠缺或顯著減低之心理結果，應由法院本於職權判斷評價之
    （最高法院105年度台上字第1427號判決意旨參照）。經查
    ，經原審囑託國防醫學院三軍總醫院北投分院鑑定被告於本
    案事實欄一㈠、㈡犯行時之精神狀態，該院回覆之鑑定結果略
    以：被告違反槍砲彈藥刀械管制條例（被告自認為哥哥們即
    他們的朋友要對他不利，故以自身水電背景能力製作經鑑定
    後具有殺傷力之改造槍枝）以及公共危險罪（被告自認手機
    行老闆跟自己哥哥合起來害自己）當下，均明顯受到妄想症
    之被害妄想症狀明顯干擾，故被告於犯行當時應屬行為時因
    精神障礙或其他心智缺陷，致其辨識行為違法或依其辨識而
    行為之能力，顯有不足之程度等語，有國防醫學院三軍總醫
    院北投分院110年2月4日三投行政字第1100007870號函暨檢
    送之鑑定報告書1份在卷可參（見原審卷第383至392頁）。
    上開精神鑑定報告書係參酌被告病史、卷內相關證據，瞭解
    被告個人生活史、工作史、疾病史、藥物及酒精濫用史、生
    理及心理檢查、社工訪查報告等資料，本於專業知識與臨床
    經驗，綜合被告症狀所為判斷，無論鑑定人之資格、理論基
    礎、鑑定方法及論理過程，均無瑕疵，所為上開鑑定結果，
    自屬可採。是本院審酌被告前揭身心障礙鑑定資料及精神鑑
    定結果，認被告於為本案事實欄一㈠、㈡所示犯行時，其精神
    狀態雖未達到不能辨識其行為違法或欠缺依其辯識而行為之
    程度，惟其辨識行為違法或依其辨識而行為之能力已因前揭
    精神障礙而顯著降低，應依刑法第19條第2項規定減輕其刑
    ，除無期徒刑部分外，並依法與上開加重事由先加後減之。
　㈢又就事實欄一㈡部分，被告雖已著手實行放火燒燬現有人所在
    建築物之行為，惟該住宅之主要構成部分尚未因此燒燬而喪
    失原本之效用，而為未遂犯，此部分爰依刑法第25條第2 項
    規定減輕其刑，除無期徒刑部分外，並依法與上開加重及減
    輕事由先加後遞減之。
　㈣另辯護意旨雖謂：被告未曾因違反槍砲彈藥刀械管制條例經
    法院判處罪刑，且無證據證明其為專業製造槍、彈之人，製
    造方式相對較為簡易粗糙，對社會及他人所造成之危害相對
    較小，犯罪情節難與大規模專業製造等嚴重危害社會之程度
    相提並論，又其係受到被害妄想症狀干擾而為本件犯行，未
    造成公共危險之實害，且未造成任何人員傷亡，危害社會之
    程度非重，有堪予憫恕之處，請依刑法第59條酌減其刑云云
    。然被告前有以燃燒方式毀損他人物品之犯行，仍不知警惕
    ，再製造本件具殺傷力之爆裂物及可發射金屬或子彈具有殺
    傷力之槍枝，審酌對社會治安潛藏之危害、對社會秩序及安
    寧產生之不安，且被告又將附表一編號1所示之爆裂物放置
    在系爭門市後予以引爆，危害公共安全情節非輕，客觀上顯
    不足以引起一般人同情；再參酌被告所犯2罪雖符合累犯要
    件而需加重其刑，惟已依刑法第19條第2項、第25條第2項規
    定分別減輕其刑及遞減輕其刑，最輕法定刑度已大幅減輕，
    實難認本件有何刑法第59條縱科以最低度刑猶嫌過重之顯可
    憫恕或情輕法重情形，而無從依該條規定酌減其刑。
肆、不另為無罪諭知部分
一、公訴意旨略以：被告於事實欄一㈡所示時、地，基於無正當
    理由使用爆裂物爆炸致生公共危險之犯意，將附表一編號1
    所示之爆裂物引爆，致生危害於公共安全。因認被告此部分
    亦涉犯刑法第186條之1之非法使用爆裂物罪嫌等語。
二、按爆裂物中得視為與炸藥、棉花藥、雷汞「相類」者，始合
    於刑法第186條、第186條之1及第187條各罪之客體。故刑法
    第176條規定之「其他爆裂物」，當然包含同法第186條所稱
    與炸藥、棉花藥、雷汞「相類」之爆裂物。刑法第186條之1
    第1項所稱之「爆裂物」，其爆炸性須與炸藥、棉花藥、雷
    汞等特殊炸藥性質等量齊觀者，始合於刑法該罪之客體。經
    查，附表一編號1所示之物經送鑑定後，結果認為內含有火
    柴棒作為助燃物，並加裝電發火頭做為發火物，且電發火頭
    連結盒內爆竹煙火紙質管內之爆引（芯），腳線連接遙控接
    受器，而屬以遙控方式電點火之爆裂物等情，有內政部警政
    署刑事警察局109年7月20日刑偵五字第1093400292號鑑驗通
    知書1份在卷可參（見偵9584卷第292頁），顯見該爆裂物內
    未加有炸藥、棉花藥或雷汞等特殊炸藥，是該物引爆後雖具
    有爆發性及破壞力，且可將人或物殺傷或毀損，然其性質與
    程度上仍與炸藥、棉花藥、雷汞等特殊炸藥有別，自非屬刑
    法第186條之1所稱之爆裂物，是被告此部分所為無從構成刑
    法第186條之1之罪，惟因公訴意旨認被告此部分之犯行，與
    其前揭有罪部分有裁判上一罪關係，故本院爰就此部分不另
    為無罪之諭知。
伍、駁回上訴之理由
一、原審認被告犯行事證明確，依修正前槍砲彈藥刀械管制條例
    第8條第1項，槍砲彈藥刀械管制條例第7條第1項、第18條第
    1項（量刑審酌），刑法第2條第1項前段、第11條前段、第1
    73條第3項、第1項、第305條、第47條第1項、第19條第2項
    、第25條第2項、第55條、第51條第5款、第42條第3項前段
    、第38條第1項、第2項等規定，並審酌被告前有毀損及妨害
    自由等刑事科刑紀錄，素行非佳，竟未經許可自行製作本件
    具殺傷力之爆裂物及可發射金屬或子彈具有殺傷力之槍枝，
    影響他人生命、身體、財產安全及社會治安甚鉅，嗣後竟將
    爆裂物交予系爭門市店員並要求轉交予告訴人，隨後待時機
    成熟時，無視系爭門市內有店員在該處，竟任意將爆裂物引
    爆點燃，並致火勢燃燒，其所為對於系爭門市內店員之人身
    安全及系爭門市之財產安全具有高度危險性，且造成系爭門
    市內之物品燒燬，迄今亦未賠償告訴人，殊值非難；惟考量
    被告犯後就起訴書所示之客觀事實均不爭執，且於員警並不
    知其住處另有可發射金屬或子彈具殺傷力之槍枝前，自願配
    合搜索並報繳前開槍枝，另其因長期患有妄想之精神病狀，
    而有就醫治療紀錄，暨其於原審審理時自陳高職畢業之教育
    智識程度，現在物流公司上班，月薪約新臺幣（下同）2萬
    多元，離婚，需扶養母親與小孩及勉強維持之家庭經濟及生
    活狀況等一切情狀，就其所犯非法製造爆裂物罪、燒燬現有
    人所在之建築物未遂罪分別處有期徒刑3年10月，併科罰金1
    5萬元，罰金如易服勞役，以1千元折算1日，及處有期徒刑2
    年2月，並就有期徒刑部分諭知應執行有期徒刑5年2月，併
    就扣案如原判決附表一編號5、6、9（即現場扣案物編號29-
    2）、10至12及原判決附表二編號1、5（即現場扣案物編號2
    ）所示之物均宣告沒收（其餘扣案物品均不予沒收），另就
    被告被訴涉犯刑法第186條之1之非法使用爆裂物罪嫌部分不
    另為無罪之諭知，除因原審未及審酌被告於本院審判中業與
    告訴人及被害人林庭瑜、林瓊儀（以下合稱告訴人等3人）
    分別以12萬元、2萬元、2萬元達成和解之情（見本院卷附和
    解契約書、和解筆錄所載），而應撤銷原判決關於燒燬現有
    人所在之建築物未遂罪刑（不含沒收）暨定應執行刑部分外
    ，核原審其餘認事、用法、量刑及沒收均屬妥適，應予維持
    。
二、被告就事實欄一㈠上訴意旨略以：㈠論罪部分：附表一編號1
    之物僅係市售爆竹煙火、火柴及遙控引線之組合，且未造成
    任何人受有損害，顯不具殺傷力或破壞性而非爆裂物；又被
    告組合該物之行為，未創造或加強該物之殺傷力，非槍砲彈
    藥刀械管制條例第7條第1項規範之「製造」行為。㈡科刑部
    分：被告此部分雖成立累犯，惟係受到被害妄想症狀干擾而
    為本件犯行，且依司法院釋字第775號解釋意旨，被告尚不
    具有特別惡性及對刑罰反應力薄弱之情形，而無依刑法第47
    條第1項加重其刑之必要；又如原判決附表一編號1所示之物
    「非」爆裂物，被告既自願配合搜索，指出同表編號2至12
    所示之物位置，應可認有槍砲彈藥刀械管制條例第18條第1
    項自首規定之適用。再者，被告未曾因違反槍砲彈藥刀械管
    制條例經法院判處罪刑，且無證據證明其為專業製造槍、彈
    之人，製造方式相對較為簡易粗糙，對社會及他人所造成之
    危害相對較小，犯罪情節難與大規模專業製造等嚴重危害社
    會之程度相提並論，衡其犯罪情狀在客觀上顯非不可憫恕，
    爰請依刑法第59條酌減其刑等語。就論罪部分，被告上訴所
    為抗辯尚難憑採，俱已詳述如前。就科刑部分，本案無從適
    用刑法第59條規定酌減其刑，亦已說明如前；又被告行為時
    受到妄想症之被害妄想症狀干擾，雖致其辨識行為違法或依
    其辨識而行為之能力顯著減低，惟究未達欠缺之程度，復考
    量其所犯前案與本案之罪質、本案距離前案之期間、本案犯
    罪所造成法秩序之危害、避免被告再犯之效果等因素，顯見
    被告欠缺對法律之尊重，且對刑罰反應力薄弱，而須再延長
    其矯正期間，以助被告重返社會，並兼顧社會防衛之效果，
    是依司法院釋字第775號解釋意旨，本件被告所犯2罪除法定
    刑為無期徒刑部分不得加重外，仍均應依刑法第47條第1項
    規定加重其刑；另如前所述，附表一編號1之物既確屬具有
    殺傷力之爆裂物，則原審關於自首部分之說明即無何違誤之
    處。從而，被告此部分上訴意旨為無理由，應予駁回。
陸、撤銷原判決之理由
一、原審就事實欄一㈡認被告犯行事證明確，因予論罪科刑，固
    非無見，惟原審既未及審酌上開被告與告訴人等3人達成和
    解之情，則其關於此部分所為量刑即有未洽。
二、被告就事實欄一㈡上訴意旨略以：㈠論罪部分：依被告之認知
    ，附表一編號1之物無延燒建築物之破壞力，引燃之目的僅
    係為恐嚇告訴人及引起其注意，且被告非認識該物如放置於
    易燃物旁仍將執意引燃；又該物引燃後，未延燒建築物內家
    具、裝潢或諸如樑柱及支撐壁等房屋重要構成部分，且該物
    未添加諸如汽油等極易造成火勢迅速擴散延燒之成分，被告
    並係於上班時段，且係確定該門市有員工得即時控制引燃後
    之狀況始引燃之，應可證被告並無放火燒燬現有人所在建築
    物之不確定故意。㈡科刑部分：被告此部分雖成立累犯，惟
    係受到被害妄想症狀干擾而為本件犯行，且依司法院釋字第
    775號解釋意旨，被告尚不具有特別惡性及對刑罰反應力薄
    弱之情形，而無依刑法第47條第1項加重其刑之必要。再者
    ，考量被告係受到被害妄想症狀干擾而為本件犯行，未造成
    公共危險之實害，且未造成任何人員傷亡，危害社會之程度
    非重，有堪予憫恕之處，爰請依刑法第59條酌減其刑等語。
    就論罪部分，被告上訴所為抗辯尚難憑採，俱已詳述如前。
    就科刑部分，本案無從適用刑法第59條規定酌減其刑，且依
    司法院釋字第775號解釋意旨，本件被告所犯2罪除法定刑為
    無期徒刑部分不得加重外，仍均應依刑法第47條第1項規定
    加重其刑，亦已說明如前。被告此部分上訴意旨雖無理由，
    惟原判決既有上開未洽之處，仍應由本院將原判決關於燒燬
    現有人所在之建築物未遂罪刑（不含沒收）暨定應執行刑部
    分予以撤銷改判。
柒、量刑
　　關於上開撤銷原判決部分，爰審酌被告僅因細故，竟將其自
    行製作之爆裂物交予系爭門市店員並要求轉交予告訴人，隨
    後待時機成熟時，無視系爭門市內有店員在該處，即任意將
    爆裂物引爆點燃，並致火勢燃燒，其所為對於系爭門市內店
    員之人身安全及系爭門市之財產安全具有高度危險性，且造
    成系爭門市內之物品燒燬，殊值非難；惟考量被告犯後就起
    訴書所示之客觀事實均不爭執，並於本院審判中與告訴人等
    3人達成和解如前，另其因長期患有妄想之精神病狀，而有
    就醫治療紀錄，兼衡其素行、犯罪動機、目的、手段、所生
    危害、犯後態度，暨其高職畢業之教育智識程度、自述之家
    庭、經濟及生活狀況等一切情狀，量處如主文第2項所示之
    刑；復考量法律之外部性及內部性界限、刑罰經濟及恤刑之
    目的、刑罰邊際效應隨刑期而遞減及行為人所生痛苦隨刑期
    而遞增、行為人復歸社會之可能性、各罪間之關係（侵害法
    益、罪質異同、時空密接及獨立程度）等情狀（刑事案件量
    刑及定執行刑參考要點第22至24點參照），併就撤銷改判部
    分與上訴駁回部分所處之有期徒刑，定其應執行刑如主文第
    4項所示。
據上論斷，應依刑事訴訟法第368條、第369條第1項前段、第364
條、第299條第1項前段，判決如主文。
本案經檢察官江玟萱提起公訴，被告上訴後，檢察官賴正聲到庭
執行職務。
中　　華　　民　　國　　110 　年　　11  　月　　9 　　日
                  刑事第四庭    審判長法  官  陳筱珮
                                      法  官  柯姿佐
                                      法  官  吳元曜
以上正本證明與原本無異。
如不服本判決，應於收受送達後20日內向本院提出上訴書狀，其
未敘述上訴之理由者並得於提起上訴後20日內向本院補提理由書
（均須按他造當事人之人數附繕本）「切勿逕送上級法院」。
檢察官就本判決維持原判決不另為無罪諭知部分提起上訴，應於
收受送達後20日內向本院提出上訴書狀，惟須受刑事妥速審判法
第9條限制。其未敘述上訴之理由者，並得於提起上訴後20日內
向本院補提理由書(均須按他造當事人之人數附繕本)「切勿逕送
上級法院」。
刑事妥速審判法第9條：
除前條情形外，第二審法院維持第一審所為無罪判決，提起上訴
之理由，以下列事項為限：
一、判決所適用之法令牴觸憲法。
二、判決違背司法院解釋。
三、判決違背判例。
刑事訴訟法第 377 條至第 379 條、第 393 條第 1 款之規定，
於前項案件之審理，不適用之。
                                       書記官  黃亮潔
中　　華　　民　　國　　110 　年　　11　　月　　9 　　日

附錄本案論罪科刑法條： 
修正前槍砲彈藥刀械管制條例第8條第1項
未經許可，製造、販賣或運輸鋼筆槍、瓦斯槍、麻醉槍、獵槍、
空氣槍或第四條第一項第一款所定其他可發射金屬或子彈具有殺
傷力之各式槍砲者，處無期徒刑或五年以上有期徒刑，併科新臺
幣一千萬元以下罰金。
槍砲彈藥刀械管制條例第7條第1項
未經許可，製造、販賣或運輸制式或非制式火砲、肩射武器、機
關槍、衝鋒槍、卡柄槍、自動步槍、普通步槍、馬槍、手槍或各
類砲彈、炸彈、爆裂物者，處無期徒刑或7年以上有期徒刑，併
科新臺幣3千萬元以下罰金。
刑法第173條
放火燒燬現供人使用之住宅或現有人所在之建築物、礦坑、火車
、電車或其他供水、陸、空公眾運輸之舟、車、航空機者，處無
期徒刑或7年以上有期徒刑。
失火燒燬前項之物者，處1年以下有期徒刑、拘役或1萬5千元以
下罰金。
第1項之未遂犯罰之。
預備犯第1項之罪者，處1年以下有期徒刑、拘役或9千元以下罰
金。
刑法第305條
以加害生命、身體、自由、名譽、財產之事恐嚇他人，致生危害
於安全者，處2年以下有期徒刑、拘役或9千元以下罰金。

附表一
編號 名稱（現場扣案物編號） 外觀檢視及X 光透視結果 實際試爆結果 綜合研判 證據   1 案發現場爆裂物1個（編號A1、A2） 送驗證物係本案台灣大哥大門市遭放置爆裂物之證物爆後殘跡，外觀係紙盒1 只，內裝有遙控接收器1只、2排紙質管及數枚已燒盡之火柴棒；另遙控接收器連結1枚電發火頭腳線。  送驗證物係爆裂物之爆後殘跡，經外觀檢視，認係市售爆竹煙火類產品，於盒內置入火柴棒作為助燃物，並加裝電發火頭作為發火物，且電發火頭連接盒內爆竹煙火紙質管之爆引（芯），腳線連接遙控接收器，依其整體結構研判，認係以遙控方式電點火之爆裂物，可使用遙控器引燃爆竹煙火紙質管之爆引（芯），產生爆燃（炸）之結果。 1.內政部警政署刑事警察局109年7月20日刑偵五字第1093400292號鑑驗通知書1份（見偵9584卷第292至299頁） 2.內政部警政署刑事警察局109年9月28日刑偵五字第1093400426號函1份（見原審卷第131頁） 3.內政部警政署刑事警察局109年10月21日刑偵五字第1093400455號函（見原審卷第261至262頁） 4.大同分局轄內台灣大哥大門市爆裂物案鑑驗照片共69張（見偵9584卷第304至326頁）   2 銀色圓柱狀金屬管爆裂物1個（編號11） 送驗證物外觀係銀色圓柱狀金屬管狀物，金屬管前端彈頭處以熱熔膠封口並包覆螺絲釘，尾端以熱熔膠封口並外露白色爆引（芯）1條（長約1.2公分）；經量測證物長約6,85公分、直徑約1.58公分、重約41.2公克。使用X光透視內部結構，管內有填裝疑似火藥顆粒粉末。 為測試其是否具殺傷力，將證物置於中華郵政用之測試紙箱（長約29公分、寬約21公分、高約32公分；以下同），經實際以電發火頭點燃外露之爆引（芯），產生爆炸（裂）之結果，將測試用之紙箱底部炸開，前端彈頭處（含螺絲釘）亦噴出紙箱。 送驗證物係以圓柱形金屬管作為容器，於管內填裝疑似火藥，金屬管兩端以熱熔膠封口，且前端彈頭處另裝有螺絲釘（增傷物），並加裝爆引（芯）作為發火物，為結構完整之點火式爆裂物；經實際試爆，產生爆炸（裂）之結果，將測試用之紙箱底部炸開，前端彈頭（含螺絲釘）處亦噴出，認屬槍砲彈藥刀械管制條例具殺傷力之爆裂物。 1.內政部警政署刑事警察局109年7月20日刑偵五字第1093400292號鑑驗通知書1份（見偵9584卷第292至299頁） 2.內政部警政署刑事警察局109年9月28日刑偵五字第1093400426號函1份（見原審卷第131頁） 3.內政部警政署刑事警察局109年10月21日刑偵五字第1093400455號函（見原審卷第261至262頁） 4.大同分局轄內台灣大哥大門市爆裂物案鑑驗照片共69張（見偵9584卷第304至326頁）   3 黑色手電筒外殼爆裂物1個（編號12） 送驗證物外觀係黑色手電筒，外露紫色爆引（芯) 1 條（長約2.5公分）；經量測證物長約10.35公分、直徑約2.73公分、重約85.9公克。使用X光透視內部結構，手電筒內有填裝疑似火藥顆粒粉末。 為測試其是否具殺傷力，將證物置於中華郵政用之測試紙箱，經實際以電發火頭點燃外露之爆引（芯），產生爆炸（裂）之結果，將測試用之紙箱炸開。 送驗證物係以黑色手電筒外殼作為容器，於手電筒內填裝疑似火藥，並加裝爆引（芯）作為發火物，為結構完整之點火式爆裂物；經實際試爆，產生爆炸（裂）之結果，將測試用之紙箱炸開，認屬槍砲彈藥刀械管制條例具殺傷力之爆裂物。 1.內政部警政署刑事警察局109年7月20日刑偵五字第1093400292號鑑驗通知書1份（見偵9584卷第292至299頁） 2.內政部警政署刑事警察局109年9月28日刑偵五字第1093400426號函1份（見原審卷第131頁） 3.內政部警政署刑事警察局109年10月21日刑偵五字第1093400455號函（見原審卷第261至262頁） 4.大同分局轄內台灣大哥大門市爆裂物案鑑驗照片共69張（見偵9584卷第304至326頁）   4 紫色圓形金屬罐爆裂物1個（編號20） 送驗證物外觀係粉紫色圓形金屬罐，頂端以瓶蓋封口並以膠帶固定，瓶蓋中央有1孔洞，且外露綠色爆引（芯）1條。經量測證物長約17公分、直徑約13公分、重約706.5公克。使用X光透視內部結構，發現罐內有填裝疑似火藥顆粒粉末及數枚火柴棒。 為測試其是否具殺傷力，將證物置於中華郵政用之測試紙箱，經實際以電發火頭點燃外露之爆引（芯），產生爆炸（裂）之結果，將測試用之紙箱炸開。 送驗證物係以金屬罐作為容器，於罐內填裝火柴棒（助燃物）及疑似火藥，並加裝爆引（芯）作為發火物，為結構完整之點火式爆裂物；經實際試爆，產生爆炸（裂) 之結果，將測試用之紙箱炸開，認屬槍砲彈藥刀械管制條具殺傷力之爆裂物。 1.內政部警政署刑事警察局109年7月20日刑偵五字第1093400292號鑑驗通知書1份（見偵9584卷第292至299頁） 2.內政部警政署刑事警察局109年9月28日刑偵五字第1093400426號函1份（見原審卷第131頁） 3.內政部警政署刑事警察局109年10月21日刑偵五字第1093400455號函（見原審卷第261至262頁） 4.大同分局轄內台灣大哥大門市爆裂物案鑑驗照片共69張（見偵9584卷第304至326頁）   5 透明圓柱狀塑膠瓶爆裂物1個（編號22） 送驗證物外觀係透明圓柱狀塑膠瓶，頂端以紅色塑膠瓶篕封口，瓶蓋中央有1孔洞，且外露紫色爆引（芯）（長約6.04公分) 及電線各1條；經量測證物長約5,09公分、直徑約2.26公分、重約20.9公克。使用X光透視內部結構，發現瓶內有填裝疑似火藥粉末，且外露之電線應為電發火頭，爆引（芯）及電發火頭均深入瓶內與疑似火藥粉末接觸。 以遙控方式拆解開啟容器瓶蓋，取出電發火頭1枚及疑似火藥粉末；將疑似火藥粉末取樣送驗，檢出碳粉（C)、鋁粉（A1)、鎂粉（Mg)、硫磺（S)、過氯酸鉀（KCIO4）及硝酸鉀（KNO3)等元素成分，認係煙火類火藥。 送驗證物係以透明塑膠瓶作為容器，於瓶內填裝煙火類火藥，並加裝爆引（芯）及電發火頭作為發火物，且爆引（芯）及電火頭均深入瓶內與火藥接觸，為結構完整之（電）點火式爆裂物，研判點燃爆引（芯）會產生爆炸（裂）之結果，認屬槍砲彈藥刀械管制條例具殺傷力之爆裂物。 1.內政部警政署刑事警察局109年7月20日刑偵五字第1093400292號鑑驗通知書1份（見偵9584卷第292至299頁） 2.內政部警政署刑事警察局109年9月28日刑偵五字第1093400426號函1份（見原審卷第131頁） 3.內政部警政署刑事警察局109年10月21日刑偵五字第1093400455號函（見原審卷第261至262頁） 4.大同分局轄內台灣大哥大門市爆裂物案鑑驗照片共69張（見偵9584卷第304至326頁）   6 塑膠飲料罐爆裂物1個（編號23-1） 送驗證物均係市售塑膠飲料罐共6罐，內部均裝有不明液體；其中1罐（另予編號23-1) 瓶蓋中央有1孔洞，且外露塑膠管1只，塑膠管頂端外露電線1條，並以熱熔膠封口。飲料罐瓶蓋中央外露之塑膠管，管內有填裝疑似火藥粉末，且外露之電線應為電發火頭，另塑膠管深入罐內與不明液體接觸。 以遙控方式拆解開啟飲料罐瓶蓋，將罐內填裝之不明液體取樣送驗，檢出汽油成分。 送驗證物係以市售飲料罐作為容器，於罐內填裝汽油，頂端以瓶蓋封口，且瓶蓋中央外露塑膠管1只，塑膠管內填裝疑似火藥粉末，並加裝電發火頭作為發火物，復以熱熔膠封口，且電發火頭深入塑膠罐內與汽油接觸，為結構完整之電點火式爆裂物，研判點燃電發火頭將產生爆炸（裂）之結果並可引燃汽油，認屬槍砲彈藥刀械管制條例力之爆裂物。 1.內政部警政署刑事警察局109年7月20日刑偵五字第1093400292號鑑驗通知書1份（見偵9584卷第292至299頁） 2.內政部警政署刑事警察局109年9月28日刑偵五字第1093400426號函1份（見原審卷第131頁） 3.內政部警政署刑事警察局109年10月21日刑偵五字第1093400455號函（見原審卷第261至262頁） 4.大同分局轄內台灣大哥大門市爆裂物案鑑驗照片共69張（見偵9584卷第304至326頁）   7 黃色圓柱狀塑膠管爆裂物1個（編號27） 送驗證物外觀係黃色圓柱狀塑膠管，兩端皆以熱熔膠封口，且外露電線1條；經量測證物長約12.07公分、直徑約0.93公分、重約12.7公克。使用X光透視內部結構，塑膠管內有填裝疑似火藥粉末，且外露之電線應為電發火頭。 為測試其是否具殺傷力，將證物置於中華郵政用之測試紙箱，經實際點燃外露之電發火頭，產生爆炸（裂）之結果，將測試用之紙箱側邊炸開。 送驗證物係以塑膠管作為容器，於內部填裝疑似火藥，復以熱熔膠封口，並加裝電發火頭作為發火物為結構完整之電點火式爆裂物；經實際試爆，產生爆炸（裂）之結果，將測試用之紙箱側邊炸開，認屬槍砲彈藥刀械管制條例具殺傷力之爆裂物。 1.內政部警政署刑事警察局109年7月20日刑偵五字第1093400292號鑑驗通知書1份（見偵9584卷第292至299頁） 2.內政部警政署刑事警察局109年9月28日刑偵五字第1093400426號函1份（見原審卷第131頁） 3.內政部警政署刑事警察局109年10月21日刑偵五字第1093400455號函（見原審卷第261至262頁） 4.大同分局轄內台灣大哥大門市爆裂物案鑑驗照片共69張（見偵9584卷第304至326頁）   8 藍色圓形瓶蓋結合透明塑膠管爆裂物1個（編號28） 送驗證物外觀係藍色圓形瓶蓋結合透明塑膠管1只，瓶蓋中央有1孔洞且穿入塑膠管；塑膠管頂端外露電線1 條，並以熱熔膠封口；經量測塑膠管長約12.95公分、直徑約1.09公分、重約19.6公克。使用X光透視內部結構，塑膠管內有填裝疑似火藥粉末，且外露之電線應為電發火頭。 為測試其是否具殺傷力，將證物置於中華郵政用之測試紙箱，經實際點燃外露之電發火頭，產生爆炸（裂）之結果，將測試用之紙箱底部及側邊炸開。 送驗證物係以塑膠管作為容器，於塑膠管內填裝疑似火藥粉末，並加裝電發火頭作為發火物，復以熱熔膠封口，為結構完整之電點火式爆裂物；經實際試爆，產生爆炸（裂）之結果，將測試用之紙箱底部及側邊炸開，認屬槍砲彈藥刀械管制條例具殺傷力之爆裂物。 1.內政部警政署刑事警察局109年7月20日刑偵五字第1093400292號鑑驗通知書1份（見偵9584卷第292至299頁） 2.內政部警政署刑事警察局109年9月28日刑偵五字第1093400426號函1份（見原審卷第131頁） 3.內政部警政署刑事警察局109年10月21日刑偵五字第1093400455號函（見原審卷第261至262頁） 4.大同分局轄內台灣大哥大門市爆裂物案鑑驗照片共69張（見偵9584卷第304至326頁）   9 金屬錐狀爆裂物2個（編號 29-2、29-3） 1.編號29-2證物：證物頂端以六角螺帽旋緊封口，外部纏繞白色膠帶，螺帽中央有1孔洞，且外露電線1條；經量測證物長約6.18公分、重約98.6公克。 2.編號29-3證物：證物頂端以六角螺帽緊旋緊封口，外部纏統白色及紅色膠帶，螺帽中央有1孔洞，且外露電線1條；經量測證物長約9.38公分，重約154.8公克。 3.編號29-2及29-3證物內發現有填裝疑似火藥粉末，且外露之電線應為電發火頭，並深入容器內部與疑似火藥粉末接觸。 為測試其是否具殺傷力，取樣編號29-3證物，將其置於中華郵政用之測試紙箱經實際點燃外露之電發火頭，產生爆炸（裂）之結果，將測試用之紙箱底部及側邊炸開。 編號29-2、29-3證物均係以金屬錐狀物作為容器，頂端以六角螺帽緊旋緊封口，於容器內部填裝疑似火藥粉末，並加裝電發火頭作為發火物，為結構完整之電點火式爆裂物；經取樣編號29-3證物實際試爆，產生爆炸（裂）之結果，將測試用之紙箱底部及側邊炸開，認均屬槍砲彈藥刀械管制條例應殺傷力之爆裂物。 1.內政部警政署刑事警察局109年7月20日刑偵五字第1093400292號鑑驗通知書1份（見偵9584卷第292至299頁） 2.內政部警政署刑事警察局109年9月28日刑偵五字第1093400426號函1份（見原審卷第131頁） 3.內政部警政署刑事警察局109年10月21日刑偵五字第1093400455號函（見原審卷第261至262頁） 4.大同分局轄內台灣大哥大門市爆裂物案鑑驗照片共69張（見偵9584卷第304至326頁）  10 鋼管改造槍枝1支（編號26） 送驗外觀係未封口之鋼管，另一端連接鋼製底座，底座上有管帽1只，並自管帽端外露綠色爆引（芯）1條（長約3.72公分)，爆引（芯）另以膠帶與一段紅色檀香（長約10.4公分）纏繞固定；經量測鋼管長約22.5公分、直徑約2.02公分、底座寬約6.8公分、重約372.4公克。使用X光透視內部結構，鋼管與底座交接處有填裝疑似火藥粉末，鋼管中段處有填裝1根螺絲釘。 為測試其是否具殺傷力，將證物置於中華郵政用之測試紙箱，經實際以電發火頭點燃外露之爆引（芯），產生爆炸（裂）之聲響，並將管內填裝之螺絲釘（係以熱熔膠包覆）射出箱外。 送驗證物係以鋼管（未封口）做為容器，於管內填裝疑似火藥粉末及螺絲釘（以熱熔膠包覆），並加裝爆引（芯）作為發火物，依其整體結構研判，認屬改造槍枝；經實際試爆，產生爆炸（裂）之聲響，並將管內填裝之螺絲釘射出箱外。 1.內政部警政署刑事警察局109年7月20日刑偵五字第1093400292號鑑驗通知書1份（見偵9584卷第292至299頁） 2.內政部警政署刑事警察局109年10月29日刑鑑字第1098008997號函1份（見原審卷第265至266頁） 3.大同分局轄內台灣大哥大門市爆裂物案鑑驗照片共69張（見偵9584卷第304至326頁）  11 鋼管槍枝1支（編號24）   送驗證物疑似鋼管炸彈1枚（槍枝管制編0000000000號），經本局鑑識科檢視，認係其他可發射金屬或子彈之槍枝，以電能引爆槍枝內火藥為發射動力，擊發功能正常，可供發射彈丸使用，認具殺傷力。 1.內政部警政署刑事警察局109年7月20日刑偵五字第1093400292號鑑驗通知書1份（見偵9584卷第292至299頁） 2.內政部警政署刑事警察局109年10月29日刑鑑字第1098008997號函1份（見原審卷第265至266頁） 3.大同分局轄內台灣大哥大門市爆裂物案鑑驗照片共69張（見偵9584卷第304至326頁）  12 鋼管槍支1支（編號25）   送驗證物疑似鋼管炸彈1枚（槍枝管制編號0000000000號），經本局鑑識科檢視，認係其他可發射金屬或子彈之槍枝，以電能引爆槍枝內火藥為發射動力，擊發功能正常，可供發射彈丸使用，認具殺傷力。 1.內政部警政署刑事警察局109年7月20日刑偵五字第1093400292號鑑驗通知書1份（見偵9584卷第292至299頁） 2.內政部警政署刑事警察局109年10月29日刑鑑字第1098008997號函1份（見原審卷第265至266頁） 3.大同分局轄內台灣大哥大門市爆裂物案鑑驗照片共69張（見偵9584卷第304至326頁） 
附表二
編號 名稱（現場扣案物編號） 沒收與否   1 煙火類火藥1盒（編號21） 沒收   2 裝有汽油之罐裝物6個（編號14-1、23-2、23-3、23-4、23-5、23-6） 不予沒收   3 原廠煙幕手榴彈2個（編號14-2、14-3） 不予沒收   4 金屬錐狀物1個（編號29-1） 不予沒收   5 遙控器5個（編號2、15、18） 遙控器1個（編號2）沒收，其餘不予沒收   6 膠帶1捆（編號3） 不予沒收   7 煙火3盒（編號4、13、19） 不予沒收   8 火柴、火柴盒4盒（編號6、7、9、10） 不予沒收   9 引線1袋（編號16） 不予沒收  10 空瓶1個（編號17） 不予沒收  11 犯案用衣物1套（編號1） 不予沒收  12 HTC廠牌手機1支（編號30） 不予沒收